臺灣高雄地方法院刑事判決　　　　　　　95年度訴字第4531號
公　訴　人　臺灣高雄地方法院檢察署檢察官
被　　　告　甲○○
上列被告因違反毒品危害防制條例案件，經檢察官提起公訴（95
年度毒偵字第8678號），本院改依簡式審判程序判決如下：
    主  文
本件公訴不受理。
    理  由
一、公訴意旨略以：被告甲○○前因施用毒品案件，經依本院94
    年度毒聲字第5 號裁定執行觀察勒戒，於民國94年2 月2 日
    因無繼續施用傾向釋放。詎其猶未戒除毒癮，於觀察、勒戒
    執行完畢釋放後5 年內，復基於施用第一級毒品海洛因之犯
    意，於95年11月15日12時許，在高雄市前鎮區前鎮漁港公廁
    內，以將海洛因置入針筒摻水施打之方式，施用第一級毒品
    海洛因1 次，嗣於同日16時30分許，在高雄市苓雅區○○○
    路367 號前為警查獲，並扣得注射針筒、海洛因等物，經警
    徵得其同意採集尿液送驗結果，其尿液呈海洛因代謝物嗎啡
    陽性反應，方悉上情。
二、本件被告所犯為死刑、無期徒刑、最輕本刑為3 年以上有期
    徒刑以外之罪，其於準備程序進行中，就被訴事實為有罪之
    陳述，經受命法官告知簡式審判程序之旨，並聽取當事人之
    意見後，本院合議庭裁定由受命法官獨任進行簡式審判程序
    ，合先敘明。
三、按已經提起公訴或自訴之案件，在同一法院重行起訴者，應
    諭知不受理之判決，刑事訴訟法第303 條第2 款定有明文，
    此即所謂一事不再理之重訴禁止原則，係為保障實體裁判之
    安定性，使同一被告就同一訴訟客體事實爭點及法律爭點，
    不受重複審判而設。該項訴訟法上所謂一事不再理之原則，
    關於實質上一罪或裁判上一罪，均有其適用，最高法院60年
    度台非字第77號著有判例可參。
四、刑事法若干犯罪行為態樣，本質上原具有反覆、延續實行之
    特徵，立法時既予特別歸類，定為犯罪構成要件之行為要素
    ，則行為人基於概括之犯意，在密切接近之一定時、地持續
    實行之複次行為，倘依社會通念，於客觀上認為符合一個反
    覆、延續性之行為觀念者，於刑法評價上，即應僅成立一罪
    ；學理上所稱「集合犯」之職業性、營業性或收集性等具有
    重複特質之犯罪均屬之。依毒品危害防制條例第2 條第1 項
    規定之「毒品」的定義，可知毒品因具有高度之成癮性及濫
    用性，即一方面因「耐藥性」影響，導致行為人必須逐漸增
    加施用劑量，方能達成相同效果；他方面則因「生理依賴性
    」及「心理依賴性」影響，導致行為人對毒品產生強烈渴求
    ，終至不能根絕；由此可知，施用毒品之行為本身，顯然具
    有反覆性及延續性之特徵；準此，「施用毒品」即屬前揭「
    於立法已特別歸類具有重複特質」之犯罪。
五、經查：本件被告前曾因於95年7 月2 日22時30分許回溯24小
    時內之某時起至95年11月2 日18時30分許回溯24小時內之某
    時止，在其位於高雄縣林園鄉○○村○○○路57巷72號住處
    、高雄市某公園公共廁所內等地，以將海洛因置入針筒內摻
    水注射之方式，反覆施用第一級毒品海洛因多次，平均2 至
    3 天施用1 次之施用第一級毒品罪行，前於95年12月13日繫
    屬本院（案號：95年度訴字第4382號案件），並經臺灣高雄
    地方法院檢察署95年度毒偵字第9181、9191號移送併辦，該
    案嗣經本院於96年1 月23日判處有期徒刑9 月，尚未確定，
    有上開刑事判決、臺灣高等法院被告前案紀錄表各1 份附卷
    可稽。而被告本件施用毒品犯行，與上開已起訴、移送併辦
    之案件犯行，兩者均係施用第一級毒品海洛因，犯罪構成要
    件相同，且據被告自陳：自95年11月2 日被查獲後起至同年
    月15日被查獲時止，因為不施用海洛因就會很難過，所以每
    日均有施用海洛因之情等語。其施用海洛因之時間尚屬緊接
    ，顯然係出於反覆、延續施用之單一行為決意至明，參諸前
    開說明，亦可認定與先繫屬於本院之95年度訴字第4382案件
    之施用毒品犯行間，係屬實質上一罪之集合犯，而為同一案
    件。
六、綜上，本件被告之施用毒品犯行，核與前開訴訟繫屬本院之
    95年度訴字第4382號既屬同一案件，公訴人就與上開犯罪事
    實為同一之案件，向本院重行起訴，於95年12月22日始繫屬
    本院，揆諸前揭說明，應諭知不受理之判決。
據上論結，應依刑事訴訟法第303條第2 款、第307條，判決如主
文。
中　　華　　民　　國　　96　　年　　2 　　月　　15　　日
                  刑事第一庭    法　官  陳宛榆
以上正本證明與原本無異。
如不服本判決，應於送達後10日內，向本院提出上訴狀。
中　　華　　民　　國　　96　　年　　2 　　月　　15　　日
                                書記官  劉甄庭
